臺灣新竹地方法院刑事判決
111年度易字第678號
公  訴  人  臺灣新竹地方檢察署檢察官
被      告  鄧詠政



上列被告因詐欺案件，經檢察官提起公訴（111年度偵字第3190
號），被告於本院準備程序中，就被訴事實為有罪之陳述，經法
官告知簡式審判程序意旨，並聽取公訴人、被告之意見後，裁定
行簡式程序審理，並判決如下：
    主  文
鄧詠政共同犯以不正方法由自動付款設備取得他人之物罪，處拘
役伍拾日，如易科罰金，以新臺幣壹仟元折算壹日。
    事實及理由
一、本件犯罪事實及證據，除犯罪事實欄一、第3行「第1198號
    」之記載應更正為「第1197號」；第4行「105年度易字第11
    97號」之記載應更正為「106年度聲字第3944號」，第5至6
    行「於107年10月1日執行完畢」之記載應更正為「於107年9
    月25日假釋期滿未經撤銷，視為執行完畢」；第8行「於111
    年1月13日凌晨2時6分至『21』分許」之記載應更正為「於111
    年1月13日凌晨2時6分至『51』分許」；第16行「鄧詠政帶走
    上開包包及贓款3,900元逃逸」之記載應更正為「鄧詠政則
    乘隙逃逸」；證據部分應補充「被告鄧詠政於本院準備程序
    、審理時之自白（本院卷第63、69、71頁）」外，餘均引用
    檢察官起訴書之記載（如附件）。
二、論罪科刑：
　㈠核被告鄧詠政所為，係犯刑法第339條之2第1項之以不正方法
    由自動付款設備取得他人之物罪。被告與謝標志就上開犯行
    間，有犯意聯絡及行為分擔，應論以共同正犯。
　㈡查被告鄧詠政前因竊盜案件，經臺灣苗栗地方法院以104年度
    易字第1005號判決判處有期徒刑9月，經提起上訴後，經臺
    灣高等法院臺中分院以105年度上易字第578號判決撤銷改判
    有期徒刑9月確定；又因竊盜案件，經臺灣臺中地方法院以1
    05年度易字第1197號判決判處有期徒刑10月確定，上開案件
    經臺灣臺中地方法院以106年度聲字第3944號裁定應執行有
    期徒刑1年5月確定，於民國107年8月1日縮短刑期假釋出監
    併付保護管束，於107年9月25日假釋期滿未經撤銷，視為執
    行完畢等情，有臺灣高等法院被告前案紀錄表1份在卷可考
    ，其受徒刑執行完畢後，5年以內故意再犯本案有期徒刑以
    上之罪，為累犯。本院審酌司法院釋字第775號解釋意旨、
    最高法院110年度台上大字第5660號裁定、最高法院110年度
    台上字第5660號判決意旨，依本案卷內所列證據資料及舉證
    ，難認被告有加重其刑予以延長矯正惡性此一特別預防之必
    要，爰不予加重其刑。
　㈢爰以行為人之責任為基礎，審酌被告不思以正當方式獲取所
    需，為圖一己之利，與謝標志共同非法由兌幣機取得告訴人
    徐慶艦之財物，顯然欠缺尊重他人財產權之觀念，所為實屬
    不該，又被告前有上開刑案科刑紀錄，有臺灣高等法院被告
    前案紀錄表1份在卷可考，素行難謂良好，就犯罪行為人之
    品行之量刑審酌事項應予以不利之評價；惟考量被告犯後坦
    承犯行之犯後態度、犯罪之動機、目的、手段及所詐得財物
    之價值，及被告已賠償告訴人2,000元，已降低告訴人所受
    損失，有本院公務電話紀錄1份附卷可參（本院卷第81頁）
    ，暨其自述高中畢業之智識程度，入監前從事化學配管工作
    ，家庭經濟狀況勉持（本院卷第69頁）等一切情狀，量處如
    主文所示之刑，並諭知易科罰金之折算標準。
三、沒收部分：
　  按共同正犯之犯罪所得，沒收或追徵，應就「各人所實際分
    得」之數額為之。查被告鄧詠政與謝標志本案共同詐得現金
    新臺幣（下同）3,900元，未據扣案，而被告鄧詠政與謝標
    志就上揭犯罪所得去向及如何分配，彼此間所供有所矛盾，
    並不一致，則其2人犯罪所得分配狀況未臻具體、明確，難
    以認定各人分受之數，而被告鄧詠政及公訴檢察官對於本案
    以被告鄧詠政與謝標志二人平均取得計算犯罪所得數額均表
    示無意見等語（本院卷第69頁），是以本件被告鄧詠政之犯
    罪所得應為現金1,950元（計算式：3,900÷2=1,950元）。而
    被告已賠償告訴人2,000元，有本院公務電話紀錄1份附卷可
    參（本院卷第81頁），堪認本案被告鄧詠政就其犯罪所得已
    合法發還被害人，爰依刑法第38條之1第5項規定，不予宣告
    沒收或追徵。
據上論斷，應依刑事訴訟法第273條之1第1項、第299條第1項前
段、第310條之2、第454條第2項，判決如主文。
本案經檢察官邱志平提起公訴，檢察官陳郁仁到庭執行職務。　
中　　華　　民　　國　　111 　年　　10　　月　　28　　日
                  刑事第三庭    法  官  王靜慧
以上正本證明與原本無異。
如不服本判決應於收受本判決後20日內向本院提出上訴書狀，上
訴書狀應敘述具體理由。上訴書狀未敘述上訴理由者，應於上訴
期間屆滿後20日內補提理由書狀於本院(均須按他造當事人之人
數附繕本 )「切勿逕送上級法院」。 
中　　華　　民　　國　　111 　年　　10　　月　　31　　日
                                書記官  陳怡君　
附錄本案論罪科刑法條：　　
中華民國刑法第339條之2第1項
意圖為自己或第三人不法之所有，以不正方法由自動付款設備取
得他人之物者，處3年以下有期徒刑、拘役或30萬元以下罰金。
附  件：
臺灣新竹地方檢察署檢察官起訴書
                                     111年度偵字第3190號
　　被　　　告　鄧詠政
上列被告因詐欺案件，已經偵查終結，認應提起公訴，茲將犯罪
事實及證據並所犯法條分敘如下：
　　　　犯罪事實
一、鄧詠政前因竊盜案件，分別經臺灣高等法院臺中分院105年
    度上易字第578號判處有期徒刑9月、臺灣臺中地方法院105
    年度易字第1198號判處有期徒刑10月，嗣經臺灣臺中地方法
    院105年度易字第1197號裁定應執行有期徒刑1年5月確定，
    於民國107年8月1日假釋出監付保護管束，於107年10月1日
    執行完畢。詎鄧詠政仍不知悔改，與謝標志(另經臺灣新竹
    地方法院111年度竹東簡字第22號判處拘役50日)共同意圖為
    自己不法之所有，於111年1月13日凌晨2時6分至21分許，在
    徐慶艦所經營位於新竹縣○○鄉○○○路0段00號之夾娃娃機店，
    由鄧詠政持雨傘擋住店內監視器兼擔任把風工作，謝標志則
    以釣魚線用三秒膠黏住新臺幣（下同）50元硬幣，投放入具
    有自動付款設備性質之兌幣機兌幣孔內，以上下拉放方式，
    使兌幣機感應器誤認有實際兌換投幣50元而掉落5個10元硬
    幣，共計3,900元之10元硬幣(390枚)，將之藏放謝標志之隨
    身攜帶包包，嗣徐慶艦發覺上情，到場後攔查謝標志，鄧詠
    政帶走上開包包及贓款3,900元逃逸，員警據報始循線查獲
    上情。
二、案經徐慶艦訴由新竹縣政府警察局竹東分局報告偵辦。
　　　　證據並所犯法條
一、證據清單：
編號 證據名稱 待證事實 1 被告鄧詠政於警詢中及偵訊時之供述。 坦承由被告鄧詠政以手撐雨傘方式，幫助遮擋監視器鏡頭，讓共犯謝標志以釣魚線黏住50元硬幣，放入兌幣孔上下拉扯之方式，使兌幣機不斷掉落10元硬幣，由被告鄧詠政收取後放入共犯謝標志之包包。 2 另案被告即共犯謝標志於警詢中及偵查時之供述。 證明全部犯罪事實。 3 告訴人兼證人徐慶艦於警詢時之證述。 佐證全部犯罪事實。 4 警制職務報告、現場照片、監視器光碟及翻拍照片。 佐證全部犯罪事實。 5 本署刑案資料查註註錄表。 被告構成累犯。 
二、核被告鄧詠政所為，係犯刑法第339條之2第1項以不正方法
    由自動付款設備取得他人之物罪嫌。又被告受有如犯罪事實
    欄所載有期徒刑之執行完畢，有本署刑案資料查註紀錄表1
    份在卷可稽，其於5年以內故意再犯有期徒刑以上之罪，為
    累犯，請依刑法第47條第1項及司法院釋字第775號解釋，加
    重其刑。犯罪所得3,900元，請依刑法第38條之1宣告沒收，
    於全部或一部不能沒收或不宜執行沒收時，請追徵其價額。
三、依刑事訴訟法第251條第1項提起公訴。
　  此　  致
臺灣新竹地方法院
中　　華　　民　　國　 111　　年　　6 　　月　　29　　日
　　　　　　　　　　　　　檢  察  官  邱志平
本件正本證明與原本無異
中　　華　　民　　國　 111　　年　　8 　　月　　9 　　日
                          書  記  官  鄭思柔